【裁判字號】    92,交聲,169
【裁判日期】    920703
【裁判案由】    違反道路交通管理處罰條例聲明異議
【裁判全文】
臺灣桃園地方法院交通事件裁定                   九十二年度交聲字第一六九號
    原處分機關  臺北市交通事件裁決所
    異  議  人
    即受處分人  甲○○
右列受處分人因違反道路交通管理處罰條例案件，對於臺北市交通事件裁決所九十二
年四月二十四日所為處分（原處分案號：北市裁三字第駕裁二二—Ｄ一Ａ五六二六二
五號），聲明異議，本院裁定如左：
        主  文
異議駁回。
        理  由
一、原處分意旨略以：異議人即受處分人甲○○於民國九十二年三月十一日十五時三
    十五分許，駕駛車牌號碼ＥＰ─一二一七號自用小貨車，沿桃園縣蘆竹鄉○○○
    路由南往北方向行駛，行經忠孝西路與南福街口時，闖越該路口紅燈號誌，為桃
    園縣警察局大園分局警員當場攔檢舉發，並依違反道路交通管理處罰條例第五十
    三條之規定，處罰鍰新臺幣（下同）二千七百元，並依同條例第六十三條第一項
    第三款之規定，記違規點數三點。
二、異議意旨略以：伊當時從蘆竹鄉○○○路由南往北方向行駛，那天是下午三、四
    時許，剛好太陽西曬，太陽很大，伊並未看到紅燈，後來回頭看，發現該燈號損
    壞故障，忠孝西路往北方向的燈都不會亮，南福街口的燈是正常的，但伊開車的
    時候看不到南福街口的號誌，伊是經過南福街口在忠孝西路上被攔檢，伊當時有
    告訴警員該號誌故障，但警員不予理會仍認定伊闖紅燈，所以伊才拒絕簽名，伊
    確實沒有闖紅燈，爰聲明異議請求撤銷原處分云云。
三、按「汽車駕駛人，行經有燈光號誌管制之交岔路口闖紅燈者，處新臺幣一千八百
    元以上五千四百元以下罰鍰」、「汽車駕駛人，違反第五十三條者，除依原條款
    處罰鍰外，記違規點數三點」道路交通管理處罰條例第五十三條、第六十三條第
    一項第三款分別定有明文。
四、經查，本件異議人甲○○於九十二年三月十一日十五時三十五分，駕駛車號碼Ｅ
    Ｐ─一二一七號自用小貨車，在桃園縣蘆竹鄉○○○路與南福街口闖越該路口之
    紅燈號誌，為警當場攔檢舉發之違規事實，業經證人盧保全即當時在現場攔停舉
    發異議人之桃園縣警察局大園分局蘆竹分駐所警員到庭證稱：「九十二年三月十
    日我是執行十四點到十六點的巡邏勤務，在十五點卅五分的時候，我在忠孝西路
    和南福街口發現異議人從忠孝西路由南往北開，車子速度很快闖紅燈，我就一直
    跟在異議人後面追異議人，在忠孝西路和光明路口，超過約兩百公尺，才將異議
    人攔檢，那時候我就先告知異議人說他在忠孝西路和南福街口闖紅燈，那時有請
    異議人看號誌運作情形是正常的．．．」等語（見本院九十二年六月二日訊問筆
    錄第三頁）屬實，按證人盧保全為依法值勤之警員與異議人素無何仇隙，殊無設
    詞誣陷異議人，致陷己身於偽證重罪危險之理，其所為證言自堪採信。至異議人
    辯稱忠孝西路往北方向的號誌故障損壞，並提出一張現場照片為證，然該張照片
    是異議人於事後幾天才至現場拍攝乙節，業據異議人於本院調查時供陳無訛（見
    本院九十二年六月二日訊問筆錄第二頁），且證人盧保全亦證稱：「那個號誌當
    天確實沒有故障，是後來才壞掉的。這照片是後來才拍的，當時不是這樣的，我
    們每天都有去巡邏，所以當時的情形與照片所示之情形不一樣。當時異議人沒有
    說號誌有故障。我沒有冤枉他」等語（見本院九十二年六月二日訊問筆錄第四頁
    ）明確，是該張照片並不足以證明異議人違規當天該路口之號誌運作情形，又主
    管桃園縣境內交通號誌之桃園縣政府交通局於九十二年三月十一日並未接獲該路
    口之號誌有故障之通報，及該路口於三月間僅一組燈箱號誌損壞（忠孝西路往中
    正路方向近桿），號誌運作正常等情，此分別有桃園縣政府交通局九十二年五月
    二十六日桃交工字第０九二０００七０七七號及同年六月十八日桃交工字第０九
    二０００八四五九函各一紙在卷可稽，足證該路口之燈箱雖有損壞一組，但號誌
    運作仍屬正常，並無異議人所稱燈號損壞之情形。異議人另辯以當時太陽西曬，
    伊沒有看到紅燈云云，惟若當時因太陽西曬而無法看清紅綠燈之號誌，異議人於
    行經上開路口時，應減速慢行看清號誌運作情形，況異議人亦自承當時南福街口
    之號誌正常，則異議人自應注意當時南福街口之燈號為綠燈，而其行駛在忠孝西
    路之路口號誌為紅燈，異議人以太陽西曬無法看到燈號為其闖紅燈合理化之理由
    ，委無足採，是異議人並未提出合理之反證，以推翻受推定為真正之行政處分行
    為，徒空言否認闖越紅燈等違規事實，誠難憑採。
五、綜上所述，本件異議人違規之事實，既堪認定，原處分機關認異議人違反上開交
    通規則，裁決處罰異議人罰鍰二千七百元，並記違規點數三點，經核並無不合，
    異議意旨求為撤銷原判決，為無理由，應予駁回。
據上論斷，應依道路交通案件處理辦法第十九條，裁定如主文。
中      華      民      國      九十二      年    七      月    三     日
                                臺灣桃園地方法院交通法庭
                                    法  官  許乃文
右正本證明與原本無異。
如不服本裁定，應於裁定送達後五日內向本院提出抗告狀。
                                    書記官  陳慧玲
中      華       民     國       九十二      年    七      月    三     日


司法院資訊處製作；財團法人民間司法改革基金會備份。
